【裁判字號】    97,審訴,405
【裁判日期】    980313
【裁判案由】    毒品危害防制條例
【裁判全文】
臺灣士林地方法院刑事判決             97年度審訴字第405號
公  訴  人  臺灣士林地方法院檢察署檢察官
被      告  甲○○
上列被告因違反毒品危害防制條例案件，經檢察官提起公訴（97
年度毒偵字第2201號、第2332號），被告於準備程序中就被訴事
實為有罪之陳述，本院合議庭裁定由受命法官獨任改依簡式審判
程序審理，並判決如下：
    主  文
甲○○施用第一級毒品，累犯，處有期徒刑玖月，扣案之第一級
毒品海洛因（驗餘總淨重零點壹伍參公克）沒收銷燬，而包裝該
海洛因之空塑膠包裝袋貳個、注射針筒貳支均沒收。又施用第二
級毒品，累犯，處有期徒刑肆月。應執行有期徒刑拾壹月，扣案
之第一級毒品海洛因（驗餘總淨重零點壹伍參公克）沒收銷燬，
而包裝該海洛因之空塑膠包裝袋貳個、注射針筒貳支均沒收。
    事  實
一、甲○○前於民國87年間，因施用第二級毒品案件，經本院裁
    定送觀察、勒戒後，認無繼續施用毒品之傾向，於87年6 月
    10日釋放出所，並經臺灣士林地方法院檢察署檢察官以87年
    度偵字第5630號為不起訴處分確定；復於89年間，因施用第
    二級毒品案件，經臺灣臺南地方法院裁定送觀察、勒戒後，
    認有繼續施用毒品之傾向，由該院裁定令入戒治處所施以強
    制戒治，於90年12月20日執行完畢釋放出所，刑責部份則經
    該院以89年度南簡字第776 號判決處有期徒刑5 月確定。又
    於93年間，因竊盜、傷害案件，經臺灣臺南地方法院以94年
    度簡上字第108 號判決分別處有期徒刑4 月、3 月、3 月，
    應執行有期徒刑8 月確定；復於93年至95年間，因施用第一
    、二級毒品、竊盜、傷害、妨害公務、詐欺等案件，分別經
    臺灣高等法院臺南分院以94年度上訴字第249 號判決撤銷改
    判有期徒刑1 年、9 月確定、經臺灣臺南地方法院以94年度
    簡字第1558號、第2200號、95年度簡字第658 號判決分別處
    有期徒刑6 月、3 月、5 月、3 月確定，嗣經裁定減刑，並
    定應執行刑為有期徒刑1 年4 月又15日確定，再與前開竊盜
    、傷害案件接續執行，於96年9 月14日縮刑期滿執行完畢。
    詎其猶不知悔改，於前案強制戒治執行完畢釋放後5 年內再
    犯施用毒品罪，經法院判處罪刑確定後，復基於施用第二級
    毒品甲基安非他命之犯意，於97年9 月21日下午2 、3 時許
    ，在臺北市○○○路及長春路口友人住處，以將甲基安非他
    命置於玻璃球內燒烤吸其煙霧之方式，施用第二級毒品甲基
    安非他命1 次。另基於施用第一級毒品海洛因之犯意，於97
    年9 月22日晚上11時許，在其位於臺北市○○區○○路4 段
    1 巷5 號2 樓住處，以將海洛因加水置於注射針筒內注射之
    方式，施用第一級毒品海洛因1 次。嗣於97年9 月23日下午
    5 時05分許，甲○○之外祖母鄭織雲將甲○○所有之第一級
    毒品海洛因1 包（毛重0.296 公克，淨重0.056 公克，取0.
    0055公克化驗，餘重0.0505公克）交予臺北市警察局士林分
    局後港派出所員警檢驗確認為第一級毒品海洛因後，警方遂
    於同日下午5 時10分許，至甲○○上址住處得其同意而搜索
    查獲，並當場再扣得甲○○所有第一級毒品海洛因1 包（毛
    重0.348 公克，淨重0.108 公克，取0.0055公克化驗，餘重
    0.1025公克）及注射針筒2 支。
二、案經臺北市政府警察局士林分局報告臺灣士林地方法院檢察
    署檢察官偵查起訴。
    理  由
一、上揭犯罪事實，業據被告甲○○於本院準備程序及審理中坦
    承不諱，且被告為警方採集之尿液，經送臺灣尖端先進生技
    醫藥股份有限公司以酵素免疫分析法初步檢驗、氣相層析質
    譜儀法確認檢驗之檢驗結果，確呈甲基安非他命及嗎啡陽性
    反應，有該公司97年10月3 日濫用藥物檢驗報告及臺北市政
    府警察局偵辦毒品案件尿液檢體委驗單影本各1 紙附卷可稽
    ，又扣案以塑膠袋包裝之米白色粉末2 包經送交通部民用航
    空局航空醫務中心鑑定，均屬第一級毒品海洛因（總毛重0.
    644 公克，總淨重0.164 公克，取0.011 公克化驗，總餘重
    0.153 公克，此有該中心97年11月5 日航藥鑑字第0975612
    號毒品鑑定書1 紙在卷可憑，復有上開第一級毒品海洛因2
    包（含空塑膠包裝袋2 個）及注射針筒2 支扣案可憑，足認
    被告上開自白核與事實相符，本件事證明確，被告犯行洵堪
    認定，應依法論科。
二、核被告所為，分別係犯毒品危害防制條例第10條第1 項之施
    用第一級毒品罪及同條第2 項之施用第二級毒品罪。其因施
    用第一、二級毒品前後，而分別持有第一級毒品海洛因及第
    二級毒品甲基安非他命，其持有之低度行為，皆為施用之高
    度行為所吸收，均不另論罪。被告所犯上開2 罪間，犯意個
    別，應予分論併罰。又被告有如事實欄所載前科執行情形，
    此有臺灣高等法院被告前案紀錄表1 份在卷可憑，其於前案
    有期徒刑執行完畢後，5 年內故意再犯本件有期徒刑以上之
    罪，為累犯，上開2 罪均應依刑法第47條第1 項規定加重其
    刑。爰審酌被告曾因施用毒品犯行而送觀察、勒戒程序，仍
    無法戒除毒癮，復又觸犯本件犯行，顯示其無戒絕之決心，
    惟其施用毒品係戕害自己身心健康，所生危害非鉅，犯後於
    本院審理中坦承犯行，態度尚稱良好，並其品行、智識程度
    、生活狀況等一切情狀，分別量處如主文所示之刑，並定其
    應執行之刑。扣案之第一級毒品海洛因（總毛重0.644 公克
    ，總淨重0.164 公克，取0.011 公克化驗，總餘重0.153 公
    克）均應依毒品危害防制條例第18條第1 項前段宣告沒收銷
    燬，而包裝該海洛因之空塑膠包裝袋2 個及注射針筒2 支，
    均為被告所有供施用上開毒品之工具，業經被告於本院審理
    中供承明確，爰依法均宣告沒收。至被告所有用以施用第二
    級毒品甲基安非他命之玻璃球並未扣案，被告復供稱已經丟
    棄，為免將來執行困難，乃不為沒收之宣告，附此敘明。
據上論斷，應依刑事訴訟法第273 條之1 第1 項、第299 條第1
項前段，毒品危害防制條例第10條第1 項、第2 項、第18條第1
項前段，刑法第11條、第47條第1 項、第51條第5 款、第38條第
1 項第2 款，判決如主文。
本案經檢察官鄭堤升到庭執行職務。
中    華    民    國    98    年    3    月     13    日
                  刑事第一庭法  官  雷雯華
以上正本證明與原本無異。
如不服本判決，應於收受送達後10日內向本院提出上訴書狀，其
未敘述上訴理由者，應於上訴期間屆滿後20日內向本院補提理由
書狀（均須按他造當事人之人數附繕本）。
                            書記官  陳麗津
中    華    民    國    98    年    3    月     13    日
附錄本案論罪科刑法條全文：
毒品危害防制條例第10條
施用第一級毒品者，處 6 月以上 5 年以下有期徒刑。
施用第二級毒品者，處 3 年以下有期徒刑。


司法院資訊處製作；財團法人民間司法改革基金會備份。
